【裁判字號】    98,易,2085
【裁判日期】    981102
【裁判案由】    竊盜等
【裁判全文】
臺灣臺北地方法院刑事判決              98年度易字第2085號
公  訴  人  臺灣臺北地方法院檢察署檢察官
被      告  甲○○
                    （現於臺北監獄臺北分監執行中）
上列被告因竊盜等案件，經檢察官提起公訴（98年度偵字第1088
8號、98年度偵緝字第1243號），本院判決如下：
    主  文
甲○○攜帶兇器竊盜，未遂，累犯，處有期徒刑捌月；又攜帶兇
器竊盜，累犯，處有期徒刑拾月。應執行有期徒刑壹年肆月。
    事  實
一、甲○○前於民國92年間因竊盜案件，經臺灣高等法院以92年
    度上易字第3195號判決判處有期徒刑1 年10月確定。復於93
    年因竊盜案件，經臺灣士林地方法院以93年度易字第71號判
    決判處有期徒刑6 月確定。上開2 案件，經臺灣士林地方法
    院96年度聲減字第133 號裁定減刑及定應執行有期徒刑2 年
    確定，於96年7 月31日縮短刑期執行完畢。
二、竟不知悔改，意圖為自己不法之所有，基於竊盜及毀損之犯
    意，而為下列犯行：
  (一)攜帶客觀上足以對於人之生命、身體、安全構成威脅而屬兇
    器之一字型螺絲起子及剪刀各1 把，於97年8 月7 日23時許
    ，在臺北市○○區○○路與和平西路口，見乙○○所有之車
    牌號碼3933-NA 號自小小客車停放該址路邊，持上開螺絲起
    子將該車之右後三角車窗玻璃敲破，於侵入上開車輛後，並
    以上開剪刀剪斷音響、衛星定位器、液晶螢幕等配備之電線
    裝置，致令不堪使用，足以生損害於乙○○。惟甲○○著手
    拆卸竊取車內前揭物品時，因無法拆除而作罷。嗣經警採得
    其遺留於車內扶手置物箱開關處之血液送鑑定後，始查知上
    情。
  (二)又攜帶上開螺絲起子，於98年1 月11日晚間9 時30分許，在
    臺北市○○區○○路3 段19號前之路邊停車格，持上開螺絲
    起子破壞楊景翔所有、停放該處之車號5161-UW 號自小客車
    之右後車窗（所涉毀損罪嫌未據告訴），侵入其內竊取楊景
    翔所有之數位相機1 台、筆記型電腦1 部、投影機1 個、行
    動電話1 支等物。得手後，甲○○以自己所有之門號000000
    0000號SIM 卡插入前揭行動電話使用，其餘竊得之物則以新
    台幣1 萬元之代價出售予位於臺北縣新莊市某電腦專賣店。
    嗣經警依該支行動電話機身序號追查，始循線查獲上情。
三、案經乙○○訴由臺北市政府警察局中正第二分局及臺北市政
    府警察局大安分局報告臺灣臺北地方法院檢察署檢察官偵查
    起訴。
    理  由
壹、程序方面
  一、按被告以外之人於審判外之言詞或書面陳述，除法律有規
      定者外，不得作為證據，刑事訴訟法第159 條第1 項定有
      明文。然「鑑定之經過及其結果，應命鑑定人以言詞或書
      面報告」，同法第206 條第1 項亦規定甚明，是鑑定人以
      書面為鑑定報告提出於法院，依刑事訴訟法第159 條第1
      項立法理由及同法第206 條第1 項規定，即具有證據能力
      。又法院或檢察官得囑託醫院、學校或其他相當之機關、
      團體為鑑定，或審查他人之鑑定，並準用第203 條至第20
      6 條之1 之規定，刑事訴訟法第208 條第1 項亦定有明文
      。依此，本判決所引用之內政部警政署刑事局97年10月14
      日刑醫字第0970155446號鑑定鑑驗書，既係上開機關依檢
      察機關概括授權囑託執行鑑定職務所出具之書面鑑定報告
      ，依刑事訴訟法第206 條第1 項、第159 條第1 項規定，
      顯有證據能力，而得為本案之證據。
  二、按被告以外之人於審判外之陳述，雖不符刑事訴訟法第15
      9條之1、159條之2、159條之3、159條之4等規定，而經當
      事人於審判程序同意作為證據，法院審酌該言詞陳述或書
      面陳述作成時之情況，認為適當者，亦得為證據。當事人
      、代理人或辯護人於法院調查證據時，知有第159 條第1
      項不得為證據之情形，而未於言詞辯論終結前聲明異議者
      ，視為有前項之同意，刑事訴訟法第159 條之5 定有明文
      。本案當事人就下述其餘各項證據方法之證據能力，於言
      詞辯論終結前均未異議，而經本院審酌各該證據方法之作
      成時，並無其他不法之情狀，均適宜為本案之證據，依刑
      事訴訟法第159 條之5 之規定，有證據能力。
貳、實體方面
  一、上揭犯罪事實，業據被告於本院審理時迭承不諱，且事實
      欄二(一)部分，核與證人即告訴人乙○○指述失竊之情節相
      符（見98年度偵字第3668號偵查卷第3至4頁），復有北都
      汽車服務明細表、估價單各1 份可資佐證（見前揭偵查卷
      第55、56頁）。又告訴人報警後，旋經臺北市政府警察局
      中正第二分局到場勘察，發現於告訴人所有之上開車輛右
      後三角車窗遭起子破壞，車內汽車音響遭破壞，引擎蓋內
      電瓶負極電線遭破壞，車內置物箱遭翻動凌亂，且於車內
      扶手置物箱開關處採集之血液，經送內政部警政署刑事警
      察局鑑定結果，該血跡之DNA-STR 型別與被告之DNA-STR
      型別相符，此有刑案現場勘查報告、現場蒐証採證照片23
      張及內政部警政署刑事警察局97年10月14日刑醫字第0970
      155446號鑑驗書附卷可稽（見前揭偵查卷第6 頁、第15至
      26頁背面）；事實欄二(二)部分，亦與證人即被害人楊景翔
      於警詢時指述失竊之情節相符（見98年度偵字第10888 號
      偵查卷第6、7頁），並有被害人楊景翔提出之手機、投影
      機購買資料可資佐證（見前揭偵查卷第29至31頁）。又依
      通聯紀錄，亦能證明被告於98年1 月12日至2 月9 日持有
      該遭竊之行動電話，並陸續插入自己之SIM 卡而撥打使用
      ，此有行動電話序號000000000000000 及門號0000000000
      之通聯調閱查詢單各1 份在卷可稽（見前揭偵查卷第46至
      48頁、第64至92頁）。是被告自白核與前揭事證相符，堪
      認屬實，可以採信。本案事證明確，被告如事實二(一)、(二)
      所示之犯行堪予認定，應依法論科。
  二、按刑法第321 條第1 項第3 款之攜帶兇器竊盜罪，係以行
      為人攜帶兇器竊盜為其加重條件，此所謂兇器，其種類並
      無限制，凡客觀上足對人之生命、身體、安全構成威脅，
      具有危險性之兇器均屬之，且祇須行竊時攜帶此種具有危
      險性之兇器為已足，並不以攜帶之初有行兇之意圖為必要
      。螺絲起子為足以殺傷人生命、身體之器械，顯為具有危
      險性之兇器（最高法院79年度台上字第5253號判例參照）
      。查本件被告上開兩次行竊時所攜帶、使用之一字型螺絲
      起子或剪刀各1 把，固均未扣案，惟依被告供述：一字型
      起子長度大約十幾公分，就是一般普通市售的起子；剪刀
      也是便利商店一般賣的剪刀，可以剪斷電線等語（見本院
      卷第9 頁背面），此類工具一般均係以金屬材質製成，且
      其質地堅硬銳利，是上開等物客觀上均足以對於他人之生
      命、身體構成威脅而具有危險性，自屬刑法所謂兇器甚明
      。核被告就事實二(一)所為之行為，係犯刑法第321 條第2
      項、第1 項第3 款之攜帶兇器竊盜未遂罪及同法第354 條
      之毀損罪；就事實二(二)所為之行為，係犯刑法第321 條第
      1 項第3 款之攜帶兇器竊盜罪。公訴意旨認就前揭2 次竊
      盜犯行均係犯刑法第320條第1項之普通竊盜罪，容有未洽
      ，惟起訴事實相同，爰依法變更起訴法條。另被告為達到
      竊盜之目的，先損壞上開告訴人所有自小客車之右後車窗
      玻璃後，再侵入車內損壞車內設備而行竊之行為，屬一行
      為觸犯數罪名之想像競合關係，應從一重之加重竊盜罪論
      處，公訴人認屬數罪併罰關係，容有誤會。被告為前後兩
      次竊盜犯行，犯意各別，應予分論併罰。被告前有如前揭
      犯罪事實欄所載論罪科刑及執行完畢之紀錄，業如前述，
      其受有期徒刑執行完畢，於5 年以內故意再犯有期徒刑以
      上之罪，均為累犯，應依刑法第47條第1 項規定，加重其
      刑。又被告就事實二(一)所為之行為，係攜帶兇器著手竊盜
      而未得手，為未遂犯，應依刑法第25條第2 項規定減輕其
      刑，並就前開累犯加重事項，依刑法第71條之規定先加後
      減之。
  三、爰審酌被告前已有多次竊盜之前科，素行不佳，猶不知悔
      改，妄以竊盜手段不勞而獲，觀念顯有偏差，且正值壯年
      ，竟不思以正途謀生，而攜帶兇器實行竊盜犯行，危害社
      會治安，所為實非可取，惟念其犯後坦承犯行，態度尚佳
      ，告訴人及被害人所受損害程度，暨檢察官具體求刑應執
      行有期徒刑2 年6 月稍重等一切情狀，量處如主文所示之
      刑，以示懲儆。又被告為上開加重竊盜犯行所用之一字型
      螺絲起子1 支、剪刀1 把，雖為被告所有，且係供犯本案
      所用之物，惟均未扣案，且據被告供稱該等工具置於車上
      ，車子已經出售等語，為免執行困難，爰不予宣告沒收，
      附此敘明。
  四、檢察官以被告有多次竊盜犯行為由併請本院諭知被告入勞
      動場所強制工作等語。按保安處分係針對受處分人將來之
      危險性所為之處置，以達教化、治療之目的，為刑罰之補
      充制度，保安處分中之強制工作，旨在對嚴重職業性犯罪
      及欠缺正確工作觀念或無正常工作因而犯罪者，強制其從
      事勞動，學習一技之長及正確之謀生觀念，使其日後重返
      社會，能適應社會生活。然保安處分之措施亦含社會隔離
      、拘束身體自由之性質，其限制人民之權利，實與刑罰同
      ，自應受比例原則之規範，使保安處分之宣告，與行為人
      所為行為之嚴重性、行為人所表現之危險性，及對行為人
      未來行為之期待性相當（最高法院91年度台上字第4625號
      判決意旨參照）。查被告前固有多次竊盜犯行，本次又再
      犯竊盜罪，惟審酌其犯罪行為之嚴重性及所竊得之財物價
      值尚非甚鉅，依比例原則，綜合其所表現之危險性以觀，
      本院因認宣告如主文所示之刑，已足認為與被告犯行之處
      罰相當，尚難認有另宣告強制工作以預防矯治其社會危險
      性之必要，爰不另為強制工作之諭知，附此敘明。
據上論斷，應依刑事訴訟法第299 條第1 項前段、第300 條，刑
法第321 條第2 項、第1 項第3 款、第354 條、第25條第2 項、
第47條第1 項、第51條第5 款，刑法施行法第1 條之1 ，判決如
主文。
本案經檢察官高維駿到庭執行職務。
中    華    民    國    98    年    11    月     2    日
                  刑事第七庭    審判長法  官  林庚棟
                                      法  官  林勇如
                                      法  官  章曉文
以上正本證明與原本無異。
如不服本判決應於收受送達後10日內向本院提出上訴書狀，並應
敘述具體理由；其未敘述上訴理由者，應於上訴期間屆滿後20日
內向本院補提理由書（均須按他造當事人之人數附繕）「切勿逕
送上級法院」。
                                      書記官  林義盛
中    華    民    國    98    年    11    月    2    日
附錄論罪法條
中華民國刑法第321條
犯竊盜罪而有下列情形之一者，處6 月以上、5 年以下有期徒刑
：
一、於夜間侵入住宅或有人居住之建築物、船艦或隱匿其內而犯
之者。
二、毀越門扇、牆垣或其他安全設備而犯之者。
三、攜帶兇器而犯之者。
四、結夥三人以上而犯之者。
五、乘火災、水災或其他災害之際而犯之者。
六、在車站或埠頭而犯之者。
前項之未遂犯罰之。
中華民國刑法第354條
毀棄、損壞前二條以外之他人之物或致令不堪用，足以生損害於
公眾或他人者，處2年以下有期徒刑、拘役或5百元以下罰金。


司法院資訊處製作；財團法人民間司法改革基金會備份。
